# 一次授予，分次归属的股权激励的会计处理

提问人：13757187143 时间：2020-11-03 14:33:08
IPO审计，被审计单位报告期前存在股份支付，核心员工offer内存在如下条款：公司提供总计 10 万股股票配属。从2015 年起，每年2.5万股。 2015 年该股权按照 2 元/股购买，以后每年增加0.25元/股成本。在公司正式上市前，若员工离职，已购买的股权公司将以原价赎回。
问：问：该股份支付该如何处理？
个人认为，期权授予日按照CAS11的定义是获得批准的日期，offer不需要股东大会批准，授予日为签订日期即 2015年。“正式上市”前员工离职公司有原价回购权，因此授予日至“正式上市”之间应认定为等待期，可行权日期应为“正式上市”日。鉴于公司 IPO能否成功存在不确定性，无法据此合理估计等待期的时间，该股份支付授予日（即2015 年）一次计入损益即可。
但总感觉相应的股份支付一次确认在 2015 年不太合理， 2015 年-2018年分期确认似乎更好些？
相关规定
《企业会计准则第 11 号——股份支付》（ 2006 ）
第五条
授予日，是指股份支付协议获得批准的日期。
第六条
等待期，是指可行权条件得到满足的期间。
对于可行权条件为规定服务期间的股份支付，等待期为授予日至可行权日的期间...... 可行权日，是指可行权条件得到满足、职工和其他方具有从企业取得权益工具或现金的权利的日期。
《首发业务若干问题解答》
问题 26 、......确认股份支付费用时，对增资或受让的股份立即授予或转让完成且没有明确约定服务期等限制条件的，原则上应当一次性计入发生当期，并作为偶发事项计入非经常性损益。对设定服务期的股份支付，股份支付费用应采用恰当的方法在服务期内进行分摊，并计入经常性损益，发行人及中介机构应结合股权激励方案及相关决议、入股协议、服务合同等有关服务期的条款约定，充分论证服务期认定的依据及合理性。

回答人：chenyiwei
你的理解基本合理。IPO实务中还是在授予日一次性计入损益多见，分摊的情况较少见。